【裁判字號】    95,訴,399
【裁判日期】    950427
【裁判案由】    毒品危害防制條例
【裁判全文】
臺灣臺北地方法院刑事判決               95年度訴字第399號
    公  訴  人  臺灣臺北地方法院檢察署檢察官
    被      告  甲○○
上列被告因違反毒品危害防制條例案件，經檢察官提起公訴（九
十五年度毒偵字第一八三號），嗣於本院準備程序進行中，被告
就被訴事實為有罪之陳述，經本院合議庭認為適當後，裁定由受
命法官獨任進行簡式審判程序，判決如下：
    主      文
甲○○連續施用第一級毒品，累犯，處有期徒刑拾月。
    事  實
一、甲○○前於民國八十六年間因違反肅清煙毒條例、麻醉藥品
    管理條例案件，經本院以八十六年度訴字第一七二０號判處
    有期徒刑三年二月、五月，應執行有期徒刑三年四月並確定
    ，於八十八年七月二十三日縮短刑期假釋出監，於九十年二
    月四日縮刑期滿，假釋未經撤銷，視為執行完畢，猶不知悔
    改，復於九十二年間因施用毒品案件，經本院以九十二年度
    毒聲字第一一一八號裁定送觀察勒戒，認有繼續施用毒品傾
    向，再經本院以九十二年度毒聲字第二０四二號裁定送戒治
    處所強制戒治一年，因本院以九十三年度毒聲字第四三八號
    裁定停止戒治，所餘戒治期間付保護管束，於九十三年九月
    三日停止戒治出所，於九十三年十月五日保護管束期滿未經
    撤銷視為強制戒治期滿，由台灣台北地方法院檢察署檢察官
    於九十三年十一月十二日以九十三年戒毒偵字第一四六號為
    不起訴處分確定，仍不思戒除毒癮，復基於施用第一級毒品
    海洛因之概括犯意，自九十四年四月間某日時起至同年十月
    二十八日上午某時止，在其位於台北市○○區○○街一六０
    巷二一弄三號住所廁所內，連續施用之第一級毒品海洛因多
    次，嗣為警於九十四年十月二十八日下午十七時四十分許在
    台北市○○路與武昌街口查獲，經警將其尿液送驗後，發現
    呈嗎啡陽性反應，始查悉上情。
二、案經臺北市政府警察局報請臺灣臺北地方法院檢察署檢察官
    偵查起訴，嗣於本院準備程序進行中，甲○○就被訴事實為
    有罪之陳述，本院改依簡式審判程序審理。
    理      由
一、上開事實，業經被告甲○○坦承不諱（詳本院九十五年四月
    十三日準備程序筆錄、同日簡式審判筆錄），且其於九十四
    年十月二十八日為警查獲後所採集之尿液，其檢驗結果確呈
    現鴉片類藥物陽性反應，有臺灣檢驗科技股份有限公司九十
    四年十一月九日濫用藥物尿液檢驗報告一紙在卷可稽（詳偵
    卷第七頁），足證被告出於任意性之自白與事實相符。被告
    於九十二年間因施用毒品案件，經本院以九十二年度毒聲字
    第一一一八號裁定送觀察勒戒，認有繼續施用毒品傾向，再
    經本院以九十二年度毒聲字第二０四二號裁定送戒治處所強
    制戒治一年，因本院以九十三年度毒聲字第四三八號裁定停
    止戒治，所餘戒治期間付保護管束，於九十三年九月三日停
    止戒治出所，於九十三年十月五日保護管束期滿未經撤銷視
    為強制戒治期滿，由台灣台北地方法院檢察署檢察官於九十
    三年十一月十二日以九十三年戒毒偵字第一四六號為不起訴
    處分確定，有台灣高等法院被告前案紀錄表一件在卷可憑，
    被告確於五年內再犯施用第一級海洛因之罪。本件事證明確
    ，被告連續施用第一級毒品海洛因之犯行，堪以認定。
二、按海洛因具有成癮性、濫用性，對社會危害甚大，屬毒品危
    害防制條例第二條第二項第一款所規定之第一級毒品。核被
    告所為，係犯毒品危害防制條例第十條第一項之施用第一級
    毒品罪。其施用前持有第一級毒品之低度行為，均為嗣後施
    用之高度行為所吸收，不另論罪。被告先後多次施用第一級
    毒品犯行，時間緊接，方法相同，觸犯構成要件相同之罪名
    ，顯係基於概括犯意為之，為連續犯，應依刑法第五十六條
    規定論以一罪，並加重其刑。被告前於八十六年間因違反肅
    清煙毒條例、麻醉藥品管理條例案件，經本院以八十六年度
    訴字第一七二０號判處有期徒刑三年二月、五月，應執行有
    期徒刑三年四月並確定，於八十八年七月二十三日縮短刑期
    假釋出監，於九十年二月四日縮刑期滿，假釋未經撤銷，視
    為執行完畢，有台灣高等法院被告全國前案紀錄表及台北地
    方法院檢察署刑案資料查註紀錄表各一件在卷可憑，其受前
    開有期徒刑之執行完畢後，五年內再犯本件有期徒刑以上之
    罪，為累犯，應依刑法第四十七條規定加重其刑，並遞加之
    。爰審酌被告不思上進，沾染施用毒品之惡習，且前已因施
    用毒品案件，經觀察勒戒、強制戒治後，仍未能把握自新機
    會徹底戒除施用毒品之惡習，而再施用足以導致人體機能發
    生依賴性、成癮性及抗藥性等障礙之第一級毒品海洛因，戕
    害自身健康，漠視法令禁制，惟尚能坦承犯行，犯後態度頗
    佳，兼衡其犯罪手段、施用毒品之次數等一切情狀，量處如
    主文所示之刑。扣案之摩托羅拉牌行動電話一具、門號00
    00000000號ＳＩＭ卡一張、現金新臺幣（下同）九
    百元及ＢＥＮＱ牌行動電話一具，據被告於本院審理時供稱
    係其平時使用，與施用毒品無涉（詳本院九十五年四月十三
    日審判筆錄），亦無其他證據證明確係被告施用第一級毒品
    海洛因所用工具，本院自無從宣告沒收，附此說明。
據上論斷，依刑事訴訟法第二百七十三條之一第一項、第二百九
十九條第一項前段，毒品危害防制條例第十條第一項、刑法第十
一條前段、第五十六條、第四十七條，判決如主文。
本案經檢察官高怡修到庭執行職務
中    華    民    國    95    年    4     月    27    日
                    刑事第十庭  法  官  黃雅芬
如不服本判決，應於判決送達後十日內，向本院提出上訴狀。
                                書記官  林碧華
中    華    民    國    95    年    4     月    27    日
附錄本案論罪科刑法條全文：
毒品危害防制條例第十條
施用第一級毒品者，處六月以上五年以下有期徒刑。
施用第二級毒品者，處三年以下有期徒刑。


司法院資訊處製作；財團法人民間司法改革基金會備份。
